臺灣臺中地方法院交通事件裁定　　　　　　　　　　九十三年度交聲字第七六六號
　　原處分機關　交通部公路總局台中區監理所
　　異議人即
　　受處分人　　甲○○○○限公司　設台中縣大里市○○路六六號一樓
　　代表人　　　潘茂松
右列受處分人因違反道路交通管理處罰條例案件，對於交通部公路總局台中區監理所
九十三年十月十四日所為之裁決（中監違字第裁６０─Ｇ00000000號裁決書
），聲明異議，本院裁定如左：
    主  文
異議駁回。
    理  由
一、原處分機關略以：本案係台中市警察局交通警察隊舉發受處分人甲○○○○限公
    司所有之車號２Ｒ─３１５１號自小客車於九十三年二月五日一時五十二分許，
    行經台中市○○○路（寶源公司前）處，因「行車限速５０公里，經測時速６８
    公里，超速１８公里，未滿２０公里」違規，受處分人未於應到案日期前到案，
    本所遂於九十三年十月十四日以中監違字第裁６０─Ｇ00000000號裁決
    書，裁處罰鍰新台幣二千四百元整，逾期則依裁決書處罰主文規定裁處，於法並
    無不合等語。
二、本件異議人即受處分人則以：車號２Ｒ─３１５１號自小客車，截至目前有二件
    罰單未繳，但未繳原因是並未收到罰單，所以才未繳納，希望監理所能察明，也
    請儘速寄達，爰聲明異議云云。
三、按汽車行車速度，應依標誌之規定。違反者，處罰鍰新台幣一千二百元以上、二
    千四百元以下。道路交通安全規則第九十三條、道路交通管理處罰條例第四十條
    第一項定有明文。另汽車違反道路交通管理事件，以科學儀器取得違規證據資料
    ，足資認定其違規事實者，得逕行舉發之，而逕行舉發，應記明車輛牌照號碼、
    車型等可資辨明之資料，查明汽車所有人姓名或名稱、住址，並以該汽車所有人
    為被通知人製單舉發之，由舉發機關送達被通知人；再按對於當事人之送達，應
    為送達之處所不明者，行政機關得依申請准為公示送達，如無人為公示送達之申
    請者，行政機關為避免行政程序遲延，認有必要時，得依職權命為公示送達，亦
    分別為行政程序法第七十八條第一項第一款、第二項所明定。
四、本件受處分人甲○○○○限公司所有之車號２Ｒ─３１５１號自小客車於前揭時
    、地之違規行為，異議人固不否認，辯稱：因未收到罰單，所以未繳納云云。惟
    查：前揭中市警交字第Ｇ00000000號舉發通知單，經原舉發單位以掛號
    方式郵寄至受處分人之法定地址即「台中縣大里市○○里○○路六六號一樓」無
    誤，後因「查無此公司」無法送達而退件，原舉發單位乃依法辦理公示送達等情
    ，有前揭舉發單一紙、違規採證相片一幀、信封影本紙、郵局無法投遞退回章、
    台中市警察局九十三年四月九日中市警交字第０９３０００５７５１２號公告暨
    通知單退件移送清冊各及經濟部公司執照影本一紙在卷可稽，是該舉發違規通知
    單業已依受處分人之法定地址寄送，在無法送達而退件後，原舉發單位亦已依法
    辦理公示送達，已生送達之效力。從而，原處分機關本於上開舉發通知單，在未
    有繳交罰鍰紀錄下據以裁罰，於法並無不合，本件異議為無理由，應予駁回。
五、據上論斷，應依道路交通管理處罰條例第八十七條第二項、道路交通案件處理辦
    法第十九條，裁定如主文。
中      華      民      國    九十三    年    十一    月   廿九       日
                                        臺灣臺中地方法院交通法庭
                                            法  官  王  靜  秋
右正本證明與原本無異。
如不服本裁定應於送達後五日內向本院提出抗告狀。
                                            書記官
中      華      民      國    九十三    年    十一    月    二十九     日
